【裁判字號】    97,交易,340
【裁判日期】    980311
【裁判案由】    過失傷害
【裁判全文】
臺灣臺南地方法院刑事判決             97年度交易字第340號
公  訴  人  臺灣臺南地方法院檢察署檢察官
被      告  乙○○
上列被告因過失傷害案件，經檢察官提起公訴（97年度偵字第11
437號）， 被告就被訴事實為有罪之陳述，本院裁定進行簡式審
判程序，判決如下：
    主      文
乙○○因過失傷害人，處拘役伍拾日，如易科罰金，以新臺幣壹
仟元折算壹日。
    事實及理由
一、犯罪事實：
    乙○○前於民國九十五年間，因酒後駕車公共危險罪，經臺
    灣臺南地方法院檢察署檢察官以九十五年度偵字第八六七二
    號為緩起訴處分確定，緩起訴期間自九十五年八月七日起至
    九十六年八月六日止（該緩起訴處分於期滿後未經撤銷，不
    構成累犯）。乙○○於九十七年四月三十日中午，駕駛車牌
    號碼４６２５－ＰＸ號自小客車，沿臺南市○○區○○街西
    向車道由東往西方向行駛，於同日中午十二時許，行經和真
    街與文祥街口之無號誌多岔路口時，本應注意汽車行駛時，
    駕駛人應注意車前狀況，隨時採取必要之安全措施，並注意
    行至無號誌之交岔路口時，應減速慢行，作隨時停車之準備
    ，且左方車應暫停讓右方車先行，而依當時天候晴、日間有
    自然光線、路面乾燥、無障礙物、視距復屬良好，並無不能
    注意之情事，竟疏未注意及此，適有丙○○亦疏未注意車前
    狀況，並隨時採取必要之安全措施，騎乘車牌號碼Ｈ２Ｕ－
    ９７９號重型機車沿文祥街南向車道由北往南方向行駛至該
    處時，見乙○○駕駛之上開自小客車自左方駛來煞避不及，
    致其機車車頭與乙○○之自小客車右前車輪附近發生碰撞，
    丙○○因而人車倒地，並因此受有左側遠端橈骨骨折、右大
    腿小腿及左膝挫傷、雙膝擦傷及左頰擦傷等之傷害。乙○○
    於肇事後，在未有偵查犯罪職務之機關或公務員發覺其為犯
    罪人前，即向處理本件道路交通事故，尚不知肇事者為何人
    之臺南市警察局交通警察隊車禍處理小組警員供承其肇事犯
    罪，自首並接受裁判。案經丙○○訴由臺南市警察局第二分
    局報告臺灣臺南地方法院檢察署檢察官偵查起訴。
二、證據名稱：
(一)、被告乙○○於警詢及偵查中之供述及審判中之自白。
(二)、告訴人丙○○於警詢、偵查及審判中之證述。
(三)、臺南市警察局第二分局道路交通事故現場圖一紙、道路交通
    事故調查報告表(一)、(二)一份、道路交通事故現場蒐證照片二
    十七幀、國立成功大學醫學院附設醫院九十七年五月十四日
    所出具告訴人丙○○之診斷證明書一紙及臺灣省臺南區車輛
    行車事故鑑定委員會九十八年一月十五日南鑑字第０９８５
    ９００１８９號函檢送之該委員會九十八年一月十四日臺南
    區９７０９７２號案鑑定意見書一份（詳警卷第七頁、第十
    二頁至第二十八頁；本院卷第二十六頁、第二十七頁）。
三、核被告乙○○所為，係犯刑法第二百八十四條第一項前段過
    失傷害罪。又被告於肇事後，在未有偵查犯罪職務之機關或
    公務員發覺其為犯罪人前，即向處理本件道路交通事故，尚
    不知肇事者為何人之臺南市警察局交通警察隊車禍處理小組
    警員供承其肇事犯罪，自首並接受裁判等情，有上揭道路交
    通事故現場圖及臺南市○○○道路交通事故肇事人自首情形
    紀錄表各一紙附卷（詳警卷第十二頁；本院卷第五十三頁）
    可憑，爰依刑法第六十二條前段之規定減輕其刑。爰審酌被
    告前於九十五年間，因酒後駕車公共危險罪，經臺灣臺南地
    方法院檢察署檢察官以九十五年度偵字第八六七二號為緩起
    訴處分確定，緩起訴期間自九十五年八月七日起至九十六年
    八月六日止（該緩起訴處分於期滿後未經撤銷）之素行，有
    臺灣臺南地方法院檢察署刑案資料查註紀錄表及臺灣高等法
    院被告前案紀錄表各一份在卷可按，並審酌被告之生活狀況
    、智識程度（高中畢業）、過失責任、過失情節、告訴人丙
    ○○因本件車禍受有左側遠端橈骨骨折、右大腿小腿及左膝
    挫傷、雙膝擦傷及左頰擦傷等傷害，因告訴人丙○○要求賠
    償新臺幣（下同）十四萬元，而被告僅同意賠償十二萬元等
    情致雙方未能達成民事和解，及告訴人丙○○於本件車禍之
    發生亦與有過失，暨被告犯罪後坦承犯行之態度等一切情狀
    ，量處如主文所示之刑，並諭知易科罰金之折算標準，以資
    懲儆。
四、依刑事訴訟法第二百七十三條之一第一項、第二百九十九條
    第一項前段、第三百十條之二、第四百五十四條，刑法第二
    百八十四條第一項前段、第六十二條前段、第四十一條第一
    項前段，刑法施行法第一條之一，判決如主文。
五、如不服本判決應於收受本判決後十日內向本院提出上訴書狀
    ，並應敘述具體理由。如未敘述上訴理由者，應於上訴期間
    屆滿後二十日內向本院補提理由書狀。
本案經檢察官甲○到庭執行職務。
中    華    民    國    98    年     3    月    11    日
                        交通法庭  法  官  陳金虎
以上正本證明與原本無異。
如不服本判決應於收受本判決後10日內向本院提出上訴書狀，並
應敘述具體理由。其未敘述上訴理由者，應於上訴期間屆滿後20
日內向本院補提理由書狀（均須按他造當事人之人數附繕本）「
切勿逕送上級法院」。
                                  書記官  蔡明峰
中    華    民    國    98    年    3     月    11    日
附錄本案論罪科刑法條全文：
中華民國刑法第二百八十四條第一項：
因過失傷害人者，處六月以下有期徒刑、拘役或五百元以下罰金
，致重傷者，處一年以下有期徒刑、拘役或五百元以下罰金。


司法院資訊處製作；財團法人民間司法改革基金會備份。
